{"present": {"1 Singular": {"Affirmative": "uisc\u00edm", "Question": "an uisc\u00edm?", "Negative": "n\u00ed uisc\u00edm"}, "2 Singular": {"Affirmative": "uisc\u00edonn t\u00fa", "Question": "an uisc\u00edonn t\u00fa?", "Negative": "n\u00ed uisc\u00edonn t\u00fa"}, "3 Singular": {"Male": {"Affirmative": "uisc\u00edonn s\u00e9", "Question": "an uisc\u00edonn s\u00e9?", "Negative": "n\u00ed uisc\u00edonn s\u00e9"}, "Female": {"Affirmative": "uisc\u00edonn s\u00ed", "Question": "an uisc\u00edonn s\u00ed?", "Negative": "n\u00ed uisc\u00edonn s\u00ed"}}, "1 Plural": {"Compressed": {"Affirmative": "uisc\u00edmid", "Question": "an uisc\u00edmid?", "Negative": "n\u00ed uisc\u00edmid"}, "Extended": {"Affirmative": "uisc\u00edonn muid", "Question": "an uisc\u00edonn muid?", "Negative": "n\u00ed uisc\u00edonn muid"}}, "2 Plural": {"Affirmative": "uisc\u00edonn sibh", "Question": "an uisc\u00edonn sibh?", "Negative": "n\u00ed uisc\u00edonn sibh"}, "3 Plural": {"Affirmative": "uisc\u00edonn siad", "Question": "an uisc\u00edonn siad?", "Negative": "n\u00ed uisc\u00edonn siad"}, "Passive": {"Affirmative": "uisc\u00edtear", "Question": "an uisc\u00edtear?", "Negative": "n\u00ed uisc\u00edtear"}}, "future": {"1 Singular": {"Affirmative": "uisceoidh m\u00e9", "Question": "an uisceoidh m\u00e9?", "Negative": "n\u00ed uisceoidh m\u00e9"}, "2 Singular": {"Affirmative": "uisceoidh t\u00fa", "Question": "an uisceoidh t\u00fa?", "Negative": "n\u00ed uisceoidh t\u00fa"}, "3 Singular": {"Male": {"Affirmative": "uisceoidh s\u00e9", "Question": "an uisceoidh s\u00e9?", "Negative": "n\u00ed uisceoidh s\u00e9"}, "Female": {"Affirmative": "uisceoidh s\u00ed", "Question": "an uisceoidh s\u00ed?", "Negative": "n\u00ed uisceoidh s\u00ed"}}, "1 Plural": {"Compressed": {"Affirmative": "uisceoimid", "Question": "an uisceoimid?", "Negative": "n\u00ed uisceoimid"}, "Extended": {"Affirmative": "uisceoidh muid", "Question": "an uisceoidh muid?", "Negative": "n\u00ed uisceoidh muid"}}, "2 Plural": {"Affirmative": "uisceoidh sibh", "Question": "an uisceoidh sibh?", "Negative": "n\u00ed uisceoidh sibh"}, "3 Plural": {"Affirmative": "uisceoidh siad", "Question": "an uisceoidh siad?", "Negative": "n\u00ed uisceoidh siad"}, "Passive": {"Affirmative": "uisceofar", "Question": "an uisceofar?", "Negative": "n\u00ed uisceofar"}}, "past": {"1 Singular": {"Affirmative": "d'uiscigh m\u00e9", "Question": "ar uiscigh m\u00e9?", "Negative": "n\u00edor uiscigh m\u00e9"}, "2 Singular": {"Affirmative": "d'uiscigh t\u00fa", "Question": "ar uiscigh t\u00fa?", "Negative": "n\u00edor uiscigh t\u00fa"}, "3 Singular": {"Male": {"Affirmative": "d'uiscigh s\u00e9", "Question": "ar uiscigh s\u00e9?", "Negative": "n\u00edor uiscigh s\u00e9"}, "Female": {"Affirmative": "d'uiscigh s\u00ed", "Question": "ar uiscigh s\u00ed?", "Negative": "n\u00edor uiscigh s\u00ed"}}, "1 Plural": {"Compressed": {"Affirmative": "d'uisc\u00edomar", "Question": "ar uisc\u00edomar?", "Negative": "n\u00edor uisc\u00edomar"}, "Extended": {"Affirmative": "d'uiscigh muid", "Question": "ar uiscigh muid?", "Negative": "n\u00edor uiscigh muid"}}, "2 Plural": {"Affirmative": "d'uiscigh sibh", "Question": "ar uiscigh sibh?", "Negative": "n\u00edor uiscigh sibh"}, "3 Plural": {"Compressed": {"Affirmative": "d'uiscigh siad", "Question": "ar uiscigh siad?", "Negative": "n\u00edor uiscigh siad"}, "Extended": {"Affirmative": "d'uisc\u00edodar", "Question": "ar uisc\u00edodar?", "Negative": "n\u00edor uisc\u00edodar"}}, "Passive": {"Affirmative": "uisc\u00edodh", "Question": "ar uisc\u00edodh?", "Negative": "n\u00edor uisc\u00edodh"}}, "condi": {"1 Singular": {"Affirmative": "d'uisceoinn", "Question": "an uisceoinn?", "Negative": "n\u00ed uisceoinn"}, "2 Singular": {"Affirmative": "d'uisceof\u00e1", "Question": "an uisceof\u00e1?", "Negative": "n\u00ed uisceof\u00e1"}, "3 Singular": {"Male": {"Affirmative": "d'uisceodh s\u00e9", "Question": "an uisceodh s\u00e9?", "Negative": "n\u00ed uisceodh s\u00e9"}, "Female": {"Affirmative": "d'uisceodh s\u00ed", "Question": "an uisceodh s\u00ed?", "Negative": "n\u00ed uisceodh s\u00ed"}}, "1 Plural": {"Compressed": {"Affirmative": "d'uisceoimis", "Question": "an uisceoimis?", "Negative": "n\u00ed uisceoimis"}, "Extended": {"Affirmative": "d'uisceodh muid", "Question": "an uisceodh muid?", "Negative": "n\u00ed uisceodh muid"}}, "2 Plural": {"Affirmative": "d'uisceodh sibh", "Question": "an uisceodh sibh?", "Negative": "n\u00ed uisceodh sibh"}, "3 Plural": {"Compressed": {"Affirmative": "d'uisceoid\u00eds", "Question": "an uisceoid\u00eds?", "Negative": "n\u00ed uisceoid\u00eds"}, "Extended": {"Affirmative": "d'uisceodh siad", "Question": "an uisceodh siad?", "Negative": "n\u00ed uisceodh siad"}}, "Passive": {"Affirmative": "d'uisceofa\u00ed", "Question": "an uisceofa\u00ed?", "Negative": "n\u00ed uisceofa\u00ed"}}, "imper": {"1 Singular": {"Affirmative": "uisc\u00edm!", "Negative": "n\u00e1 huisc\u00edm!"}, "2 Singular": {"Affirmative": "uiscigh!", "Negative": "n\u00e1 huiscigh!"}, "3 Singular": {"Male": {"Affirmative": "uisc\u00edodh s\u00e9!", "Negative": "n\u00e1 huisc\u00edodh s\u00e9!"}, "Female": {"Affirmative": "uisc\u00edodh s\u00ed!", "Negative": "n\u00e1 huisc\u00edodh s\u00ed!"}}, "1 Plural": {"Compressed": {"Affirmative": "uisc\u00edmis!", "Negative": "n\u00e1 huisc\u00edmis!"}, "Extended": {"Affirmative": "uisc\u00edodh muid!", "Negative": "n\u00e1 huisc\u00edodh muid!"}}, "2 Plural": {"Affirmative": "uisc\u00edg\u00ed!", "Negative": "n\u00e1 huisc\u00edg\u00ed!"}, "3 Plural": {"Compressed": {"Affirmative": "uisc\u00edd\u00eds!", "Negative": "n\u00e1 huisc\u00edd\u00eds!"}, "Extended": {"Affirmative": "uisc\u00edodh siad!", "Negative": "n\u00e1 huisc\u00edodh siad!"}}, "Passive": {"Affirmative": "uisc\u00edtear!", "Negative": "n\u00e1 huisc\u00edtear!"}}, "pastConti": {"1 Singular": {"Affirmative": "d'uisc\u00ednn", "Question": "an uisc\u00ednn?", "Negative": "n\u00ed uisc\u00ednn"}, "2 Singular": {"Affirmative": "d'uisc\u00edte\u00e1", "Question": "an uisc\u00edte\u00e1?", "Negative": "n\u00ed uisc\u00edte\u00e1"}, "3 Singular": {"Male": {"Affirmative": "d'uisc\u00edodh s\u00e9", "Question": "an uisc\u00edodh s\u00e9?", "Negative": "n\u00ed uisc\u00edodh s\u00e9"}, "Female": {"Affirmative": "d'uisc\u00edodh s\u00ed", "Question": "an uisc\u00edodh s\u00ed?", "Negative": "n\u00ed uisc\u00edodh s\u00ed"}}, "1 Plural": {"Compressed": {"Affirmative": "d'uisc\u00edmis", "Question": "an uisc\u00edmis?", "Negative": "n\u00ed uisc\u00edmis"}, "Extended": {"Affirmative": "d'uisc\u00edodh muid", "Question": "an uisc\u00edodh muid?", "Negative": "n\u00ed uisc\u00edodh muid"}}, "2 Plural": {"Affirmative": "d'uisc\u00edodh sibh", "Question": "an uisc\u00edodh sibh?", "Negative": "n\u00ed uisc\u00edodh sibh"}, "3 Plural": {"Compressed": {"Affirmative": "d'uisc\u00edd\u00eds", "Question": "an uisc\u00edd\u00eds?", "Negative": "n\u00ed uisc\u00edd\u00eds"}, "Extended": {"Affirmative": "d'uisc\u00edodh siad", "Question": "an uisc\u00edodh siad?", "Negative": "n\u00ed uisc\u00edodh siad"}}, "Passive": {"Affirmative": "d'uisc\u00edt\u00ed", "Question": "an uisc\u00edt\u00ed?", "Negative": "n\u00ed uisc\u00edt\u00ed"}}, "subj": {"1 Singular": {"Affirmative": "go n-uisc\u00ed m\u00e9", "Negative": "n\u00e1r uisc\u00ed m\u00e9"}, "2 Singular": {"Affirmative": "go n-uisc\u00ed t\u00fa", "Negative": "n\u00e1r uisc\u00ed t\u00fa"}, "3 Singular": {"Male": {"Affirmative": "go n-uisc\u00ed s\u00e9", "Negative": "n\u00e1r uisc\u00ed s\u00e9"}, "Female": {"Affirmative": "go n-uisc\u00ed s\u00ed", "Negative": "n\u00e1r uisc\u00ed s\u00ed"}}, "1 Plural": {"Compressed": {"Affirmative": "go n-uisc\u00edmid", "Negative": "n\u00e1r uisc\u00edmid"}, "Extended": {"Affirmative": "go n-uisc\u00ed muid", "Negative": "n\u00e1r uisc\u00ed muid"}}, "2 Plural": {"Affirmative": "go n-uisc\u00ed sibh", "Negative": "n\u00e1r uisc\u00ed sibh"}, "3 Plural": {"Affirmative": "go n-uisc\u00ed siad", "Negative": "n\u00e1r uisc\u00ed siad"}, "Passive": {"Affirmative": "go n-uisc\u00edtear", "Negative": "n\u00e1r uisc\u00edtear"}}, "verbal noun": "uisci\u00fa", "verbal adjective": "uiscithe"}